臺灣宜蘭地方法院刑事判決
111年度訴字第230號
公  訴  人  臺灣宜蘭地方檢察署檢察官
被      告  林雅婷


選任辯護人  張致祥律師
上列被告因傷害案件，經檢察官韓茂山提起公訴（111年度調偵
字第152號），本院判決如下：
    主  文
林雅婷無罪。
    理  由
一、公訴意旨略以：被告林雅婷於民國111年1月1日下午2時38分
    許，與其母親黃淑芬前往宜蘭縣○○市○○路000號參加住戶區
    分所有權人會議時，因不滿告訴人賈夢秋（涉犯強制罪嫌部
    分另經檢察官為不起訴之處分確定）持手機錄影，並稱要將
    影片上傳讓大家公評，當下並另持手機阻擋在黃淑芬所持手
    機前阻止黃淑芬錄影採證，竟基於傷害之犯意，徒手往告訴
    人持手機之右手拍下，致告訴人受有右側腕部扭傷之傷害。
    因認被告所為，係犯刑法第277條第1項之傷害罪等語。
二、按犯罪事實應依證據認定之，無證據不得認定犯罪事實；又
    不能證明被告犯罪者，應諭知無罪之判決，刑事訴訟法第15
    4條第2項、第301條第1項分別定有明文。次按告訴人之告訴
    ，係以使被告受刑事訴追為目的，是其陳述是否與事實相符
    ，仍應調查其他證據以資審認；又認定不利於被告之事實，
    須依積極證據，苟積極證據不足為不利於被告事實之認定時
    ，即應為有利於被告之認定，更不必有何有利之證據；再認
    定犯罪所憑之證據，雖不以直接之證據為限，間接證據亦包
    含在內，然而無論直接證據或間接證據，其為訴訟上之證明
    ，須於通常一般人均不致有所懷疑，而得確信其為真實之程
    度者，始得據為有罪之認定，倘其證明尚未達於此一程度，
    而有合理之懷疑存在時，事實審法院復已就其心證上理由予
    以闡述，敘明其無從為有罪之確信，因而為無罪之判決，尚
    不得任意指為違法（最高法院52年台上字第1300號、30年上
    字第816號、76年台上字第4986號判例可資參照）。
三、公訴人認為被告涉犯上開傷害罪嫌，無非係以被告於警詢、
    檢察官偵訊時之供述、告訴人於警詢、檢察官偵訊時之指述
    、檢察官當庭勘驗現場監視器錄影畫面之勘驗筆錄及宜蘭仁
    愛醫療財團法人宜蘭仁愛醫院診斷證明書、病歷資料等為其
    主要論據。訊據被告則堅詞否認有何公訴人所指之傷害犯行
    ，辯稱：伊當時是為了保護其母親，才用手由上往下撥開告
    訴人拿手機的手，並沒有造成告訴人受傷，診斷證明書上記
    載的扭傷不是伊造成的等語。
四、經查：
（一）被告與其母親黃淑芬於111年1月1日下午2時38分許，在宜
      蘭縣○○市○○路000號參加住戶區分所有權人會議時，因故
      與告訴人發生口角爭執，被告因不滿告訴人持手機對其母
      親錄影，遂徒手從上往下拍打告訴人右手腕一下之事實，
      業據告訴人指述明確，復有現場監視器錄影畫面及翻拍照
      片等在卷可稽，並為告訴人所坦承在卷。且觀以檢察官當
      庭勘驗案發地點之監視器錄影畫面結果：「…賈夢秋收起
      手機走向黃淑芬，此時黃淑芬也拿著手機對賈夢秋攝影，
      賈夢秋就拿起手機要遮擋黃淑芬手機，期間有碰到黃淑芬
      手機，此時林雅婷用手把賈夢秋右手往下撥去，雙方開始
      口角爭執，約過10秒左右，賈夢秋右手有在旋轉她的手腕
      」（見偵卷第48頁），可證被告當時確有用手由上往下撥
      開告訴人右手腕之事實。
（二）告訴人於當日衝突後即至宜蘭仁愛醫院就診，經X光診斷
      結果為右側腕部扭傷之事實，有告訴人提出之宜蘭仁愛醫
      療財團法人宜蘭仁愛醫院診斷證明書1份（見偵卷第21頁
      ）及該醫院檢附之病歷影本（見調偵卷第5頁至第9頁）等
      附卷可證。然上開診斷證明書及病歷資料僅能證明告訴人
      右側腕部扭傷及至該醫院就診之事實，尚難僅憑上開資料
      遽認告訴人右側腕部扭傷係遭被告毆打所致。而觀以上開
      監視器錄影畫面結果，被告僅係用手將告訴人持手機之右
      手腕由上往下撥開，若被告係用力往下撥打告訴人之右手
      腕，告訴人之右手腕受力處應會紅腫，告訴人右手所持手
      機亦應會掉落，雖告訴人於本院審理時證稱；伊在醫院就
      診時手整個腫起來，有紅腫等語（見本院卷第118頁），
      並提出其在等拿藥時在門口拍攝的照片為證（見本院卷第
      133、134頁），然告訴人提出之診斷證明書及宜蘭仁愛醫
      院檢附之病歷資料均無記載告訴人之右手腕有紅腫之情形
      ，且觀以被告提出案發後不久警員至現場處理時之照片（
      見本院卷第103頁），告訴人之右手腕亦未發現有紅腫之
      情形，告訴人的手機亦未掉落在地上（見本院卷第115頁
      ），可見被告應沒有很用力撥打告訴人之右手腕。至於告
      訴人提出之上開照片經本院當庭勘驗其手機拍攝之時間為
      111年1月1日下午1時43分（見本院卷第122頁），而案發
      之時間係同日下午2時38分許，顯然上開照片係案發之前
      所拍攝，且照片背景係在車上，亦非告訴人所證稱在醫院
      門口所拍攝，是告訴人所提出之上開照片縱有其所稱紅腫
      之情形，亦難認定係被告所造成，自不得作為不利被告之
      證據。
（三）又觀以宜蘭仁愛醫院檢附之病歷資料固有記載「sprain」
      （扭傷），而依據國家教育研究院教育大辭書就扭傷定義
      為：因外力的作用使關節運動超出它的可動範圍，因而其
      周邊的韌帶等柔韌組織被強力拉展或撕裂的現象，其症狀
      為：1、劇痛、腫脹、無法活動。2、傷處會瘀血青紫。依
      檢察官勘驗案發現場之監視器錄影畫面結果，被告係從上
      往下撥開告訴人持手機之右手腕，並無扭動告訴人之手腕
      關節，該作動方式應無不會超出手腕關節的可動範圍，自
      不會造成周邊韌帶等柔韌組織被強力拉展或撕裂。況且告
      訴人之右手腕亦未發現有瘀血青紫之症狀，縱告訴人有右
      側腕部扭傷之事實，亦無法排除係其先前不明原因所造成
      ，是被告辯稱告訴人右側腕部扭傷非其所造成等語，並非
      全然無據。
五、綜上所述，告訴人指述其受有前揭傷害，固提出上開診斷證
    明書為據，然因其指述有前揭所述之瑕疵可指，被告縱有動
    手撥打告訴人之右手腕，並無法證明該傷害係被告所為，公
    訴人亦未提出告訴人之其他身體部位遭被告毆打受傷之證據
    ，故被告之犯罪即屬不能證明，揆諸前開法條、判例及說明
    ，應諭知被告無罪之判決。
據上論斷，應依刑事訴訟法第301條第1項，判決如主文。
本件經檢察官董良造到庭執行職務。
中　　華　　民　　國　　111 　年　　9 　　月　　28　　日
                  刑事第三庭審判長法  官  許乃文  
                                  法  官  游欣怡
                                  法  官  劉芝毓
以上正本證明與原本無異。
如不服本判決應於收受判決後20日內向本院提出上訴書狀，並應
敘述具體理由；其未敘述上訴理由者，應於上訴期間屆滿後20日
內向本院補提理由書（均須按他造當事人之人數附繕本）「切勿
逕送上級法院」。
                                  書記官 姚國華
中　　華　　民　　國　　111 　年　　9 　　月　　28　　日